最高法院刑事判決　　　　　　九十六年度台上字第一０八七號
上　訴　人　甲○○
上列上訴人因詐欺案件，不服台灣高等法院中華民國九十五年十
二月十四日第二審更審判決（九十五年度上更(一)字第五二三號，
起訴案號：台灣台北地方法院檢察署八十九年度偵字第一七五四
三號），提起上訴，本院判決如下：
    主  文
原判決關於甲○○部分撤銷，發回台灣高等法院。
    理  由
本件原判決撤銷第一審關於上訴人甲○○部分之科刑判決，改判
論處上訴人共同連續意圖為自己不法之所有，以不正方法將虛偽
資料輸入電腦，製作財產權之得喪、變更紀錄，而取得他人財產
罪刑，固非無見。
惟查：科刑之判決書，須將認定之犯罪事實詳記於事實欄，然後
於理由內逐一說明其憑以認定之證據，使事實與理由兩相一致，
方為合法，倘事實認定與理由說明，不相一致，按諸刑事訴訟法
第三百七十九條第十四款後段規定，均屬判決理由矛盾之當然違
背法令。本件原判決係依憑共同正犯陳中興、曾明媛（分據第一
審及原審法院判刑確定）之供述及上訴人所供：八十九年五月二
日曾明媛確有打電話通知：其等所經營之鉅盛通信有限公司（下
稱鉅盛公司）支票約有新台幣（下同）三、四百萬元到期存款不
足，當時陳中興不在，之後其情告知陳中興，其二人本欲讓支票
退票，曾明媛說她有辦法先週轉使支票兌現，但強調二、三天內
就得返還等語，並有交易明細表及對帳單、和解筆錄等證據，資
以認定上訴人有共同連續意圖為自己不法之所有，責由曾明媛利
用其於中興商業銀行股份有限公司大安分行（下稱中興銀行大安
分行，現改為聯邦銀行大安分行）擔任會計之機會，以陳中興或
鉅盛公司之名義，填載如該附表壹所示金額之存款憑條計二十二
張，再趁其同事連士豪及主管吳淑華或侯怡荔不注意之際，於上
開存款憑條上之「登錄」、「收款」及「主管」、「認證」欄內
分別盜蓋或拓印「連士豪」及「吳淑華」或「侯怡荔」之印文各
一枚，以示陳中興或鉅盛公司已存入如存款憑條上所載金額之私
文書，再持至承辦人員電腦上，以虛列其他應收款科目之方式，
虛偽入帳至陳中興或鉅盛公司之帳戶內，製作上開金額財產權之
得喪、變更紀錄之交易明細，而獲取三千二百六十九萬三千六百
元之不法利益之犯罪事實。但上訴人否認上情，並以曾明媛所挪
用之款項中有一千七百七十五萬五千元存入陳中興之私人帳戶，
其餘之一千四百九十三萬八千六百元存入鉅盛公司帳戶，其分文
未得，自無參與犯行等語為辯（見原審上訴卷(一)第一六七頁）。
且依卷附之中興銀行大安分行九十年三月三十一日（九０）興安
字第五六號函所示，上開盜取存入陳中興帳戶之一千七百七十五
萬五千元，僅有六十四萬元、一百五十萬元、一百三十九萬九千
九百九十元、一百五十萬元、六十六萬元轉入鉅盛公司之帳戶等
情（見第一審卷第九九頁），上開有利於上訴人之事證，原審未
敘明上開證據不足採信之理由，已有未合。且縱如上訴人所供：
八十九年五月二日曾明媛確有打電話通知：鉅盛公司之支票約有
三、四百萬元到期存款不足，當時陳中興人不在，之後其將此事
告知陳中興，其二人本來要讓支票退票，曾明媛說她有辦法先週
轉使支票兌現，但強調二、三天內就得返還等語屬實，似僅能證
明上訴人有參與挪用上開三、四百萬元之事實。至於原判決所認
定之其餘各次犯行，就上訴人與陳中興、曾明媛之間，如何具有
犯意聯絡或行為分擔而得論以共同正犯之具體事實，並未詳論其
憑以認定之依據，自有理由欠備之違法。上訴意旨指摘原判決關
於上訴人部分不當，尚非全無理由，應認該部分仍有撤銷發回更
審之原因。
據上論結，應依刑事訴訟法第三百九十七條、第四百零一條，判
決如主文。
中　　華　　民　　國　九十六　年　　三　　月　　八　　日
                      最高法院刑事第四庭
                          審判長法官  莊　登　照
                                法官  洪　明　輝
                                法官  黃　一　鑫
                                法官  林　秀　夫
                                法官  徐　昌　錦
      本件正本證明與原本無異
                                      書  記  官
中　　華　　民　　國　九十六　年　  三 　 月 　十四 　日
                                                      v
